臺灣高等法院民事判決
109年度再易字第105號
再 審原 告  約有防衛股份有限公司

法定代理人  柳約有      
再 審被 告  林美娟（即絲脈創藝髮型名店）

上列當事人間請求回復原狀事件，再審原告對於中華民國109年9
月23日本院確定判決（109年度上易字第404號），提起再審之訴
，本院判決如下：
    主  文
再審之訴駁回。　　
再審訴訟費用由再審原告負擔。
    事實及理由
一、按提起民事再審之訴，應於30日之不變期間內提起。前項期
    間，自判決確定時起算，判決於送達前確定者，自送達時起
    算；其再審之理由發生或知悉在後者，均自知悉時起算，民
    事訴訟法第500條第1項、第2項分別定有明文。又不得上訴
    之判決，於宣示時確定，民事訴訟法第398 條第2 項前段亦
    有明文。查本院109年度上易字第404 號請求回復原狀事件
    （下稱前訴訟程序）為不得上訴第三審事件，其判決於民國
    109 年9 月23日宣示即確定，於同年10月6 日送達再審原告
    等情，有辦案進行簿（本院卷13至14頁）可稽，再審原告於
    109 年10月14日提起本件再審之訴，核無不合。
二、次按前訴訟程序事實審言詞辯論終結前已經存在之證物，當
    事人不知有此致未斟酌現始知之，或知有該證物之存在而因
    當時未能檢出致不得使用，嗣後檢出之該證物，始可稱之為
    民事訴訟法第496 條第1 項第13款所定發現得使用未經斟酌
    之證物。如其證據在前訴訟程序中業已提出，經法院審核不
    予採取者，自不得據為再審之理由。又再審之訴，顯無再審
    理由者，得不經言詞辯論，以判決駁回之，民事訴訟法第50
    2 條第2 項定有明文。再審原告主張：伊於前訴訟程序之準
    備程序、言詞辯論期日均當庭請求法院應審酌第一審(即臺
    灣臺北地方法院107年度訴字第4178號事件）法庭勘驗筆錄
    ，並聲請囑託第三人鑑定，業經法庭錄音。如經斟酌上開證
    物，可知伊已盡舉證責任，伊將可得較有利判決；原確定判
    決有民事訴訟法第496條第1項第13款再審事由，請求廢棄原
    確定判決。惟依再審原告所述，其所主張之「第一審法庭勘
    驗筆錄」及「前訴訟程序法庭錄音」，皆為前訴訟程序事實
    審言詞辯論終結前已存在卷內之證據，均非當事人於前訴訟
    程序不知或不能檢出之證物，且已經法院審核不予採取（見
    原訴訟程序判決事實及理由欄貳、七），核與民事訴訟法第
    496條第1項第13款規定不符。依上說明，再審原告依此規定
    提起本件再審之訴，顯無理由，爰不經言詞辯論，逕予判決
    駁回。
三、據上論結，本件再審之訴為顯無理由，依民事訴訟法第502 
    條第2項、第78條規定，判決如主文。　　
中　　華　　民　　國　　109 　年　　11 　 月　　 10 　日
                  民事第二十三庭
                      審判長法  官  蕭胤瑮
                            法  官  許勻睿
                            法  官  袁雪華
正本係照原本作成。
不得上訴。
中　　華　　民　　國　　109 　年　　11　　月　　11　　日

  　　　　　　　　　　　　　書記官  蕭英傑